臺灣臺東地方法院刑事判決
110年度交訴字第6號
公  訴  人  臺灣臺東地方檢察署檢察官
被      告  范智維


選任辯護人  黃絢良律師
上列被告因肇事逃逸等案件，經檢察官提起公訴（110年度調偵
字第10號），本院判決如下：
    主  文
范智維被訴過失傷害部分公訴不受理。
    理  由
一、公訴意旨如起訴書所載（如附件，其中犯罪事實欄一第12列
    應補充記載為：0.5「及」2公分撕裂傷；被告范智維涉犯肇
    事逃逸犯行部分，經本院受命法官獨任另為協商判決）。
二、按告訴乃論之罪，告訴人於第一審辯論終結前得撤回其告訴
    ；又告訴經撤回者，應諭知不受理之判決；又不受理之判決
    ，得不經言詞辯論為之，刑事訴訟法第238條第1項、第303
    條第3款及第307條分別定有明文。
三、經查，公訴意旨認被告所為係犯刑法第284條前段之過失傷
    害罪嫌，依同法第287條前段之規定，須告訴乃論。茲因告
    訴人林致其、楊聖成、張立依序於民國110年11月24日、111
    年1月25日、111年3月11日具狀撤回告訴，此有刑事撤回告
    訴狀3紙附卷可稽，揆諸首揭說明，本件爰不經言詞辯論，
    逕為諭知不受理之判決。
據上論斷，應依刑事訴訟法第303條第3款、第307條，判決如主
文。
中　　華　　民　　國　　111 　年　　3 　　月　　15　　日
                  刑事第三庭  審判長法  官  吳宗航
                                    法  官  陳昱維
                                    法  官  朱貴蘭 
以上正本證明與原本無異。
如不服本判決應於收受送達後20日內向本院提出上訴書狀，並應
敘述具體理由；其未敘述上訴理由者，應於上訴期間屆滿後20日
內向本院補提理由書（均須按他造當事人之人數附繕本）。「切
勿逕送上級法院」。告訴人或被害人對於本判決如有不服，請書
具不服之理由狀，請求檢察官上訴者，其上訴期間之計算係以檢
察官收受判決正本之日期為準。
中　　華　　民　　國　　111 　年　　3 　　月　　15　　日
                                    書記官  邱仲騏
附件：
臺灣臺東地方檢察署檢察官起訴書
                                     110年度調偵字第10號
　　被　　　告　范智維　
　　選任辯護人　黃絢良律師
上列被告因肇事逃逸等案件，已經偵查終結，認應提起公訴，茲
將犯罪事實及證據並所犯法條分敘如下：
　　　　犯罪事實
一、范智維（所涉公共危險罪嫌部分，另為不起訴處分）於民國
    109年8月23日22時10分許，駕駛車牌號碼000-0000號自用小
    客車，沿臺東縣關山鎮臺9線公路由北往南方向行駛，行經
    臺東縣關山鎮臺9線公路314公里處時，本應注意汽車行駛時
    ，駕駛人應注意車前狀況及兩車並行之間隔，並隨時採取必
    要之安全措施，不得在道路上蛇行，或以其他危險方式駕車
    ，而依當時天候晴、夜間有照明，柏油路面乾燥無缺陷、無
    障礙物、視距良好等，並無不能注意之情事，竟疏未注意及
    此，與楊聖成駕駛，搭載林致其、張立之車牌號碼0000-00
    號自用小客車於車道上超速爭道競駛，兩車遂發生碰撞，致
    楊聖成因而受有右側膝部未伴有異物3公分撕裂傷之傷害；
    林致其因而受有下唇兩處0.52公分撕裂傷之傷害；張立因而
    受有第二頸椎骨折合併第二三頸椎椎節不穩定及部分神經傷
    害之傷害。詎范智維明知上揭肇事之事實，且可預見2車超
    速競駛碰撞後，將導致楊聖成、林致其、張立身體受傷之結
    果，竟仍基於肇事致人受傷而逃逸之不確定故意，未對傷者
    採取適當之救護措施，亦未報警或停留肇事現場等候警察到
    場處理，即逃逸離去。嗣經楊聖成報警處理，始循線查悉上
    情。
二、案經楊聖成、林致其、張立訴由臺東縣警察局關山分局報告
    偵辦。
　　　　證據並所犯法條
一、證據清單及待證事實：
編號 證據名稱 待證事實 1 被告范智維於警詢及偵查中之自白及供述 ⑴被告駕駛上開車輛，與告訴人楊聖成駕駛之車輛發生碰撞之事實。 ⑵被告坦承肇事逃逸之犯 行。 2 證人即告訴人楊聖成、林致其、證人即告訴代理人張培洛於警詢之證述 ⑴由告訴人楊聖成駕駛，搭載告訴人林致其、張立之上開車輛與被告駕駛之前揭自用小客車發生碰撞之事實。 ⑵被告於肇事後逃逸之事實。 3 佛教慈濟醫療財團法人關山慈濟醫院診斷證明書2份、佛教慈濟醫療財團法人花蓮慈濟醫院診斷證明書1份 告訴人3人分別受有上開傷害之事實。 4 道路交通事故現場圖、道路交通事故調查報告表㈠、㈡各1份，現場照片57張 本案車禍發生經過之事實。 5 交通部公路總局臺北區監理所109年11月23日北監花東鑑字第1090336777號函暨鑑定意見書、交通部公路總局110年2月3日路覆字第1100000373號函暨覆議意見書各1份 被告駕駛上開車輛與告訴人楊聖成駕駛之前揭車輛，於車道上超速爭道競駛，同為肇事原因之事實。 
二、按汽車行駛時，駕駛人應注意車前狀況及兩車並行之間隔，
    並隨時採取必要之安全措施，不得在道路上蛇行，或以其他
    危險方式駕車，道路交通安全規則第94條第3項定有明文。
    被告駕駛車輛本應注意上述道路交通安全事項，再依附卷之
    交通事故調查報告表所載，本件肇事時天候晴、夜間有照明
    ，柏油路面乾燥無缺陷、無障礙物、視距良好等情狀，並無
    不能注意之情事，詎被告竟疏未注意撞擊，以致告訴人3人
    分別受有上開傷害，堪見被告顯有過失迨屬無疑。被告因過
    失而肇事，並因而導致告訴人3人受傷，其過失行為與告訴
    人3人受傷之結果間，具有相當因果關係，甚為明確。
三、核被告所為，係犯刑法第284條前段過失傷害及同法第185條
    之4之肇事逃逸罪嫌。被告以一行為致告訴人3人受傷，係屬
    想像競合犯，請依刑法第55條規定，從一重處斷。又被告所
    犯上開2罪間，行為互殊，罪名有異，請予分論併罰。
四、依刑事訴訟法第251條第1項提起公訴。
　　此　致
臺灣臺東地方法院
中　　華　　民　　國　 110　　年　　2 　　月　　23　　日
                              檢察官  陳  薇  婷
本件正本證明與原本無異
中　　華　　民　　國　 110　　年    3     月     9    日
                              書記官  呂  玉  苓  
附錄本案所犯法條全文　
中華民國刑法第185條之4
駕駛動力交通工具肇事，致人死傷而逃逸者，處一年以上七年以
下有期徒刑。

中華民國刑法第284條
因過失傷害人者，處一年以下有期徒刑、拘役或十萬元以下罰金
；致重傷者，處三年以下有期徒刑、拘役或三十萬元以下罰金。